---
output: github_document
---

<!-- README.md is generated from README.Rmd. Please edit that file -->

```{r, include = FALSE}
knitr::opts_chunk$set(
  collapse = TRUE,
  comment = "#>"
)
```

# Análise qualidade da casca - mestrado João

## Carregando os pacotes no R
```{r, message=FALSE, error=FALSE, warning=FALSE}
library(tidyverse)
library(lubridate)
library(nlme)
library(skimr)
library(GGally)
library(ExpDes.pt)
```

## Pré-tratamento dos dados
-carregando o banco de dados;
-mudando os nomes das colunas;

```{r, message=FALSE, error=FALSE, warning=FALSE}
dados<- readxl::read_excel("data-raw/Dados Mestrado João.xlsx") |>
  janitor::clean_names()
dplyr::glimpse(dados)
dados <- dados |> 
  filter(frequencia_ressonante <= 8000)
dados <- dados |> 
  mutate(
    class_peso = case_when(
      peso_g < 50 ~ "pequeno",
      peso_g < 55 ~ "medio",
      peso_g < 60 ~ "grande",
      peso_g < 65 ~ "extra_grande",
      TRUE ~ "jumbo"
    ),
    freq_peso = frequencia_ressonante / peso_g
  )
nd_filter <- c(0.105, 0.200, 0.391)
dados <- dados |> 
  filter(nivel_de_fosforo_disp %in% nd_filter)
# table(dados$class_peso)
```


- lidando com os valores perdidos de `resistencia_kgf`;
- definindo as datas da amostragem.

```{r, message=FALSE, error=FALSE, warning=FALSE}
dados <-dados |>
  dplyr::mutate(
    resistencia_kgf = ifelse(resistencia_kgf == "Perdi", NA, resistencia_kgf),
    resistencia_kgf = as.numeric(resistencia_kgf),
    dia=round(as.numeric(difftime(data,"2021-05-13",units = "days"))),
    dia = dplyr::case_when(
      dia < 3 ~ 1,
      dia < 20 ~15,
      dia < 30 ~ 30,
      dia < 45 ~ 45,
      dia < 60 ~ 60
    )
  )
dplyr::glimpse(dados)
```

- seleção das variáveis para a análise.

```{r, message=FALSE, error=FALSE, warning=FALSE}
dados <- dados |>
  select(dia,
         repeticao,
         linhagem,
         nivel_de_fosforo_disp,
         class_peso,
         resistencia_kgf,
         frequencia_ressonante,
         freq_peso,
         shape_index,
         peso_g,
         altura_de_albumen,
         uh,
         altura_de_albumen,
         indice_gema,
         espessura_mm
         ) #|> 
  # mutate(log_frequencia_ressonante = log(frequencia_ressonante))
```

## Corrigindo os outliers

- definindo uma função para o input de valores perdidos a partir da média do tratamento (Pd e Linhage).

```{r}
input_na <- function(y,trat){
  df <- tibble(trat, y)
  vl <- is.na(y)
  df <- df[vl,]
  if(nrow(df) != 0){
    vetor_medias <- tapply(y,trat,mean,na.rm=TRUE)
    for(j in 1:nrow(df)){
      df[j,2] <- 
      vetor_medias[which(df$trat[j] == names(vetor_medias))]
    }
  }
  return(df$y)
}
```



```{r}
dias <- unique(dados$dia)
linhagens <- unique(dados$linhagem)
for(k in 6:length(dados)){ # para cada variável no BD
  for(i in seq_along(dias)){
    da <- dados |>
      filter(dia == dias[i])
    Pd <- da$nivel_de_fosforo_disp
    Pd <- forcats::as_factor(Pd)
    Lin <- da$linhagem
    Lin <- forcats::as_factor(Lin)
    trat <- paste0(Lin,"_",Pd)
    y<-da[k] |>  pull()
    y[is.na(y)] <- input_na(y, trat)
    
    # boxplot_original <- tibble(trat,y) |>
    #   ggplot(aes(x=y, y=trat)) +
    #   geom_boxplot() +
    #   labs(title = paste0("ORIGINAL - Dia: ", dias[i],"; Variável: ",names(dados[k])))
    # print(boxplot_original)
    
    mod <- aov(y~trat)
    rs<-rstudent(mod)
    yp <- predict(mod)
    
    li<-quantile(rs, .25) - IQR(rs) *1.5
    ls<-quantile(rs, .75) + IQR(rs) *1.5
    # print({
    #   plot(rs ~yp)
    #   abline(h=c(li, ls), lty=2, col="red")
    # })
    regra <- rs >= ls | rs <= li
    da[da$dia == dias[i] & regra, k] <- yp[regra]
    
    # y <- da[k] |> pull()
    # boxplot_arrumado<-tibble(trat,y) |>
    #   ggplot(aes(x=y, y=trat)) +
    #   geom_boxplot() +
    #   labs(title = paste0("TRATADA - Dia: ", dias[i],"; Variável: ",names(dados[k])))
    # print(boxplot_arrumado)
    dados[dados$dia == dias[i],k] <- y
    
  }
}
```


## Análise de regressão linear 

A análise foi realizada independete dos tratamentos para descrever o comportamento das variáveis ao longo do dias por linhagem.

```{r, message=FALSE, error=FALSE, warning=FALSE}
parametros <- names(dados)[6:(length(dados))]

for(i in 1:length(parametros)){
  da <- dados |>
    select(dia, linhagem, class_peso, parametros[i]) 
  names(da) <- c("dia","linhagem","class_peso","y")
  plot<-da |> 
    dplyr::group_by(dia, linhagem, class_peso) |>
    dplyr::summarise(re=mean(y, na.rm=TRUE)) |>
    ggplot(aes(x=dia, y=re, color=linhagem)) +
    geom_point() +
    geom_smooth(method = "lm")+
    labs(x="Dias",y=parametros[i]) +
    facet_wrap(~linhagem)
  print(plot)

  # tab <- da |>
  #   dplyr::group_by(dia,linhagem) |>
  #   dplyr::summarise(y=mean(y, na.rm=TRUE))
  # 
  # mod <- lm(y~dia + linhagem, data=tab)
  # print(summary.lm(mod))
  # plot(mod)
}
```

## Estatística descritiva do banco de dados
 - resumo estatístico para todas as variáveios do banco de dados
```{r, message=FALSE, error=FALSE, warning=FALSE}
skim(dados)
```

## Gráfico de linhas
 - Análise para todas as variáveis do banco de dados, por nível de `P`.
 
```{r, message=FALSE, error=FALSE, warning=FALSE}
for(i in 1:length(parametros)){
  da <- dados |>
    select(dia, linhagem, nivel_de_fosforo_disp, parametros[i]) 
  names(da) <- c("dia","linhagem","nivel_de_fosforo_disp","y")
  plot <- da |>
    group_by(dia, nivel_de_fosforo_disp) |> 
    drop_na() |> 
    mutate( y = mean(y), na.rm=TRUE) |> 
    ggplot(aes(x = dia, y = y, color=as.factor(nivel_de_fosforo_disp))) +
    geom_line() +
    labs(color="Nível de Fósforo disponível (%)", x="Dias",y=parametros[i])
  print(plot)
}
```



### Independente do dia
 
```{r, message=FALSE, error=FALSE, warning=FALSE}
for(i in 1:length(parametros)){
  da <- dados |>
    select(dia, repeticao, linhagem, nivel_de_fosforo_disp, parametros[i]) 
  names(da) <- c("dia","repeticao","linhagem","nivel_de_fosforo_disp","y")
  plot <- da |> 
    group_by(nivel_de_fosforo_disp, linhagem, repeticao) |>
    summarise(re = mean(y, na.rm=TRUE)) |>
    ggplot(aes(x = as.factor(nivel_de_fosforo_disp), y = re)) +
    geom_boxplot(fill="lightgray") +
    theme_bw() +
    labs(x="Nível de Fósforo disponível (%)",
         y = parametros[i])
  print(plot)
}
```

## Matriz de correlação para linhagem **DEKALB**
```{r, message=FALSE, error=FALSE, warning=FALSE}
classes<-c("grande", "extra_grande", "jumbo")
for(i in 1:length(classes)){
  dados  |>
    filter(linhagem == "Dekalb", 
           class_peso == classes[i],
           dia <= 30) |>
    drop_na() |> 
    select(resistencia_kgf:espessura_mm)  |>
    cor(use = "p")  |>
    corrplot::corrplot.mixed(lower.col = "black")
}
```



## Matriz de correlação para linhagem **H&N**
```{r, message=FALSE, error=FALSE, warning=FALSE}
for(i in 1:length(classes)){
  dados  |>
    filter(linhagem == "H&N", class_peso == classes[i]) |>
    drop_na() |> 
    select(resistencia_kgf:espessura_mm)  |>
    cor(use = "p")  |>
    corrplot:::corrplot.mixed(lower.col = "black")
}
```


## Análise de variância por linhagem

```{r}
for(j in seq_along(linhagens)){
  for(i in 1:length(parametros)){
    da <- dados |> filter(linhagem == linhagens[j]) |> 
      select(dia, repeticao, linhagem, nivel_de_fosforo_disp, parametros[i]) 
    names(da) <- c("dia","repeticao","linhagem","nivel_de_fosforo_disp","y")
    
    da<- da |> 
      group_by(repeticao, nivel_de_fosforo_disp) |> 
      summarise(y = mean(y, na.rm=TRUE))
    nivel_de_fosforo <- da$nivel_de_fosforo_disp
    y <- da$y
    print("-------------------------------------------------")
    print(paste0("Linhagem: ",linhagens[j],"; Variável: ",parametros[i]))
    print("-------------------------------------------------")
    dic(nivel_de_fosforo,y,quali = TRUE, mcomp = "tukey")
  }
}
```
 
## Análise de correlação desconsiderando o efeito dos tratamentos

```{r, message=FALSE, error=FALSE, warning=FALSE}
names(dados)
parametros
dados_rs <- dados
for(i in 6:12){
  lin<-dados$linhagem
  pd <- dados$nivel_de_fosforo_disp
  dia <- forcats::as_factor(dados$dia)
  trat <- paste0(lin,"_",pd)
  trat <- forcats::as_factor(trat)
  y <- dados[i] |>  pull()
  sum(is.na(y))
  
  mod <- aov(y~trat*dia)
  anova(mod)
  rs <- rstudent(mod)
  yp <- predict(mod)
  dados_rs[,i] <- rs
}

dados_rs  |> 
  # filter(class_peso %in% classes) |> 
  select(resistencia_kgf:espessura_mm)  |>
  cor(use = "p")  |>
  corrplot::corrplot.mixed(lower.col = "black")

```

## Análise de correlação por tratamento

```{r, message=FALSE, error=FALSE, warning=FALSE}
dados$Tratamento <- paste0(dados$linhagem,"_",
                           dados$nivel_de_fosforo_disp)
tratamentos = unique(dados$Tratamento)
for(i in 1:length(tratamentos)){
  print(tratamentos[i])
  dados  |>
    filter(Tratamento == tratamentos[i]) |>  
    select(resistencia_kgf:espessura_mm)  |>
    cor(use = "p")  |>
    corrplot::corrplot.mixed(lower.col = "black")
}
```



## Análise de medidas repetidas (modelos mistos)

```{r, message=FALSE, error=FALSE, warning=FALSE}
for(j in seq_along(linhagens)){
  for(i in 1:length(parametros)){
    da <- dados |>
      select(dia, repeticao, linhagem, nivel_de_fosforo_disp, parametros[i]) 
    names(da) <- c("dia","repeticao","linhagem","nivel_de_fosforo_disp","y")
    
    da<- da |> filter(linhagem == linhagens[j]) |>
      group_by(dia, repeticao, nivel_de_fosforo_disp) |> 
      summarise(y = mean(y, na.rm=TRUE))
    
    nivel_de_fosforo <- da$nivel_de_fosforo_disp
    bloco <- da$repeticao
    y <- da$y
    dia <- da$dia
    print("-------------------------------------------------")
    print(paste0("Linhagem: ",linhagens[j],"; Variável: ",parametros[i]))
    print("-------------------------------------------------")
    
    parc <- interaction(nivel_de_fosforo, drop=TRUE)
    subp <- interaction(nivel_de_fosforo, dia, drop=TRUE)
    mod <- lme(y~nivel_de_fosforo*dia, random=~1|parc/subp,
               method="ML")
    print(anova(mod))
    cat("\n")
  }
}
```
