---
title: "Projeto Ovo"
author: "Peruzzi, NJ; Panosso, AR"
date: "29/04/2021"
output: html_document
---

```{r setup, include=FALSE}
knitr::opts_chunk$set(echo = TRUE, message = FALSE,warning = FALSE)
```


# Análise 


## Base da análise

[Basics of Audio File Processing in R](https://medium.com/@taposhdr/basics-of-audio-file-processing-in-r-81c31a387e8e)

[An introduction to the wrassp package](https://cran.r-project.org/web/packages/wrassp/vignettes/wrassp_intro.html)

# Carregando Pacotes e dependências
```{r}
`%>%` <- magrittr::`%>%` 
library(dplyr)
library(tidyr)
library(ggplot2)
library(wrassp)
library(tuneR)
library(e1071)
```


# Definindo o caminho dos arquivos

```{r}
getwd()
files<-list.files("../data-raw/",
                  full.names=TRUE)
files
au = read.AsspDataObj(files[1])
```


## Verificando a classe do objeto

```{r}
class(au)
print(au)
```

## Obtendo os termos no domínio do tempo usados no Processamento de Sinal Digital (DSP)


Relação entre nro de ptos (T) ,taxa de amostragem (N) e o passo (delta.T):T=N*delta.T

```{r}
dur.AsspDataObj(au) # deta.T ou passo: The fundamental period.
rate.AsspDataObj(au) # N (sample rate - Hz): is the number of samples taken over a time period T.
numRecs.AsspDataObj(au) # T: nro de ptos que são capturados para realizar a transformação de Fourier

attributes(au)
tracks.AsspDataObj(au)
head(au$audio)
```

# criando o vetor discreto no tempo(s) cujos N pontos serão amostrados: x=(0,1/N, 2/N,..., N-1/N)
```{r}
#x<-seq(0,numRecs.AsspDataObj(au) - 1, 1/ rate.AsspDataObj(au)) #confirmar esse -1, mas parece ok?

x<-seq(0,numRecs.AsspDataObj(au) - 1, 10) / rate.AsspDataObj(au)
#confirmar esse -1, mas parece ok?
length(x)
y<-au$audio[c(TRUE, rep(FALSE,9))]
length(y)


data.frame(x,y) %>% 
  ggplot(aes(x,y))+
  geom_line() +
  theme_bw() +
  labs(x='time (s)',
     y='Audio samples')
```

## Reproduzindo o audacity

```{r}
xh<-stft(y,wtype="hamming.window")
plot(xh$values)
str(xh)
max(xh$values)

plot(log(as.vector(xh$values)))
plot(as.vector(xh$values))
```




##  Obtendo os termos no domínio da frequência usados no Processamento de Sinal Digital (DSP)#

calculate formants and corresponding bandwidth values

```{r}
fmBwVals = forest(files[1], toFile=F)
str(fmBwVals)
```

due to toFile=F this returns an object of the type AsspDataObj and prevents the result being saved to disc as an SSFF file.

```{r}
class(fmBwVals)
```

extract track names  
this time the object contains muliple tracks (formants + their bandwidths)

```{r}
tracks.AsspDataObj(fmBwVals)
dim(fmBwVals$fm)
matplot(seq(0,numRecs.AsspDataObj(fmBwVals) - 1) / rate.AsspDataObj(fmBwVals) +
          attr(fmBwVals, 'startTime'),
        fmBwVals$fm,
        type='l',
        xlab='time (s)',
        ylab='Formant frequency (Hz)')
```


calculate the fundamental frequency contour

```{r}
f0vals = ksvF0(files[1], toFile=F)
```

plot the fundamental frequency contour

```{r}
plot(seq(0,numRecs.AsspDataObj(f0vals) - 1) / rate.AsspDataObj(f0vals) +
       attr(f0vals, 'startTime'),
     f0vals$F0,
     type='l',
     xlab='time (s)',
     ylab='F0 frequency (Hz)')
```


```{r}
rmsana(files[1], outputDirectory = tempdir())

```

```{r}
rmsFilePaths = list.files(tempdir(),
                          pattern = paste0('*.',wrasspOutputInfos$rmsana$ext),
                          full.names = T)
rmsvals = read.AsspDataObj(rmsFilePaths[1])
```


```{r}
# plot(seq(0,numRecs.AsspDataObj(rmsvals) - 1) / rate.AsspDataObj(rmsvals) +
#        attr(rmsvals, 'startTime'),
#      rmsvals$rms,
#      type='l',
#      xlab='time (s)',
#      ylab='RMS energy (dB)')
```

