# Análise qualidade da casca - Temperatura Controlada

## Carregando os pacotes no R
```{r, message=FALSE, error=FALSE, warning=FALSE}
library(tidyverse)
library(lubridate)
library(skimr)
library(GGally)
library(ExpDes.pt)
```

## Pré-tratamento dos dados
-carregando o banco de dados;
-mudando os nomes das colunas;

```{r, message=FALSE, error=FALSE, warning=FALSE}
dados<- readxl::read_excel("../data-raw/Dados Mestrado João.xlsx",
                           sheet = "Temperatura Controlada",na = "NA") |>
  janitor::clean_names()
dplyr::glimpse(dados)

dados <- dados |> 
  mutate(
    freq_peso = frequencia_ressonante / peso_g
  )
```

- seleção das variáveis para a análise.

```{r, message=FALSE, error=FALSE, warning=FALSE}
dados <- dados |>
  select(dias_armazenados,
         resistencia_kgf,
         frequencia_ressonante,
         freq_peso,
         shape_index,
         peso_g,
         uh,
         espessura_mm,
         altura_de_albumem,
         indice_gema
         ) #|> 
  # mutate(log_frequencia_ressonante = log(frequencia_ressonante))
```


```{r}
for(k in 2:length(dados)){ # para cada variável no BD
   da <- dados 
    y<-da[k] |>  pull()
    dias <- da$dias_armazenados
    y[is.na(y)] <- mean(y, na.rm=TRUE)
    
    boxplot_original <- tibble(y,dias) |>
       ggplot(aes(y=y,x=forcats::as_factor(dias))) +
       geom_boxplot() +
       labs(y = names(dados[k]), x="Dias armazenados")
     print(boxplot_original)
}
```


## Gráficos de dispersão
```{r}
ggpairs(dados |> 
          filter(frequencia_ressonante <=8000) |>
          select(-dias_armazenados))
```


## Análise de Correlação

A análise foi realizada para descrever o comportamento das variáveis ao longo do tempo.

- Análise com frequencias abaixo de 8000

```{r, message=FALSE, error=FALSE, warning=FALSE}
dados |> 
  filter(frequencia_ressonante <= 8000) |> 
  group_by(dias_armazenados) |> 
  summarise(
    resistencia_kgf = mean(resistencia_kgf,na.rm=TRUE),
    frequencia_ressonante = mean(frequencia_ressonante,na.rm=TRUE),
    freq_peso = mean(freq_peso,na.rm=TRUE),
    shape_index = mean(shape_index,na.rm=TRUE),
    peso_g = mean(peso_g,na.rm=TRUE),
    uh = mean(uh,na.rm=TRUE),
    espessura_mm = mean(espessura_mm,na.rm=TRUE),
    altura_de_albumem= mean(altura_de_albumem,na.rm=TRUE),
    indice_gema= mean(indice_gema,na.rm=TRUE)
    ) |> 
  ungroup() |> 
  select(-dias_armazenados) |> 
  cor() |> 
  corrplot::corrplot.mixed(lower = "number",lower.col = "black")
```


## Estatística descritiva do banco de dados
 - resumo estatístico para todas as variáveios do banco de dados
```{r, message=FALSE, error=FALSE, warning=FALSE}
skim(dados)
```

# Análise qualidade da casca - Temperatura Controlada

## Pré-tratamento dos dados
-carregando o banco de dados;
-mudando os nomes das colunas;

```{r, message=FALSE, error=FALSE, warning=FALSE}
dados<- readxl::read_excel("../data-raw/Dados Mestrado João.xlsx",
                           sheet = "Temperatura Controlada",na = "NA") |>
  janitor::clean_names()
dplyr::glimpse(dados)

dados <- dados |> 
  mutate(
    freq_peso = frequencia_ressonante / peso_g
  )
```

- seleção das variáveis para a análise.

```{r, message=FALSE, error=FALSE, warning=FALSE}
dados <- dados |>
  select(dias_armazenados,
         resistencia_kgf,
         frequencia_ressonante,
         freq_peso,
         shape_index,
         peso_g,
         uh,
         espessura_mm,
         altura_de_albumem,
         indice_gema
         ) #|> 
  # mutate(log_frequencia_ressonante = log(frequencia_ressonante))
```


```{r}
for(k in 2:length(dados)){ # para cada variável no BD
   da <- dados 
    y<-da[k] |>  pull()
    dias <- da$dias_armazenados
    y[is.na(y)] <- mean(y, na.rm=TRUE)
    
    boxplot_original <- tibble(y,dias) |>
       ggplot(aes(y=y,x=forcats::as_factor(dias))) +
       geom_boxplot() +
       labs(y = names(dados[k]), x="Dias armazenados")
     print(boxplot_original)
}
```


## Gráficos de dispersão
```{r, message=FALSE, error=FALSE, warning=FALSE}
ggpairs(dados |> 
          filter(frequencia_ressonante <=8000) |>
          select(-dias_armazenados))
```


## Análise de Correlação

A análise foi realizada para descrever o comportamento das variáveis ao longo do tempo.

- Análise com frequencias abaixo de 8000

```{r, message=FALSE, error=FALSE, warning=FALSE}
dados |> 
  filter(frequencia_ressonante <= 8000) |> 
  group_by(dias_armazenados) |> 
  summarise(
    resistencia_kgf = mean(resistencia_kgf,na.rm=TRUE),
    frequencia_ressonante = mean(frequencia_ressonante,na.rm=TRUE),
    freq_peso = mean(freq_peso,na.rm=TRUE),
    shape_index = mean(shape_index,na.rm=TRUE),
    peso_g = mean(peso_g,na.rm=TRUE),
    uh = mean(uh,na.rm=TRUE),
    espessura_mm = mean(espessura_mm,na.rm=TRUE),
    altura_de_albumem= mean(altura_de_albumem,na.rm=TRUE),
    indice_gema= mean(indice_gema,na.rm=TRUE)
    ) |> 
  ungroup() |> 
  select(-dias_armazenados) |> 
  cor() |> 
  corrplot::corrplot.mixed(lower = "number",lower.col = "black")
```


## Estatística descritiva do banco de dados
 - resumo estatístico para todas as variáveios do banco de dados
```{r, message=FALSE, error=FALSE, warning=FALSE}
skim(dados)
```
